【裁判字號】    92,易,1746
【裁判日期】    920910
【裁判案由】    詐欺
【裁判全文】
臺灣臺中地方法院刑事判決                        九十二年度易字第一七四六號
    公  訴  人  臺灣臺中地方法院檢察署檢察官
    被      告  丙○○  男  三.
                        住苗栗.
                        居台中.
                        身分證.
    選任辯護人  陳銘釗律師
右列被告因詐欺案件，經檢察官提起公訴（九十二年度偵字第三Ｏ九Ｏ號），本院判
決如左：
    主      文
丙○○連續意圖為自己不法之所有，以詐術使人將本人之物交付，處有期徒刑肆月，
如易科罰金，以佰元折算壹日。
    事      實
一、丙○○意圖自己不法之所有，並基於概括之犯意，先於民國九十一年十一月十九
    日，至台中市○○路○段一三五號乙○○所經營之「虹心橋婚友中心」，以「張
    傑克」之假名及虛偽之身分證字號（Ｚ000000000號）、戶籍地址（台
    中市○○區○○路三段二十號）、學歷（加拿大坦堡大學藥學系）、職業（伊恩
    藥品管理師）等不實資料加入該婚友中心會員，並多次造訪，待與乙○○熟絡後
    ，即於九十一年十二月六日，至該婚友中心，向乙○○佯稱其擁有多筆意欲結婚
    人員之資料，且已燒錄成光碟，可以新台幣（下同）三萬元之代價出售，乙○○
    不疑有詐因而陷於錯誤，於翌日即九十一年十二月七日提領三萬元交給丙○○，
    事後才發現該光碟片係空白片，始知受騙；復於九十一年十二月底，至台中市○○路○段十號六樓丁○○、甲○○合夥開設之「我愛紅娘婚友社」，以「張克益
    」之假名，要求為其介紹女友，其間多次向丁○○、甲○○騙稱：現住台中市○○路透天房子，目前任聯電公司特別助理，且為中部數家幼稚園幕後老闆，擁有
    豐富人事資源，可掌握中部未婚市場，並以二人各自出資三萬五千元，不足款項
    ，由其負擔，三人合夥承租現今婚友社所在上一樓層（七樓），另由其代購桌椅
    傢俱，以擴大經營規模為詞取信二人，其後復以由其訂購之桌椅將於九十二年一
    月十五日送至，需於前一日即同年月十四日取款以便支付貨款為由，向二人請求
    繳清合夥資金，丁○○及甲○○因而陷於錯誤，於同年月十四日下午四時許，分
    別交付三萬五千元予丙○○，丙○○於九十二年一月十五日則向其二人詐稱桌椅
    因故將延遲送至。嗣於九十二年一月二十四日，甲○○發覺丙○○去向不明，其
    二人始知受騙。
二、案經乙○○、丁○○及甲○○訴請臺灣臺中地方法院檢察署檢察官偵查起訴。
    理      由
一、訊據被告丙○○矢口否認有何詐欺取財之犯行，辯稱：「張傑克」係其藝名，其
    雖有提供假資料給乙○○，但係因其純粹想了解婚友社的經營方式，其未拿空白
    光碟片給乙○○，且未向乙○○拿三萬元，又其到丁○○、甲○○經營之婚友社
    係乙○○介紹過去的，乙○○要其過去參與舉辦活動，其並未使用「張克益」的
    假名，其未邀丁○○及甲○○經營婚友社，亦未向丁○○、甲○○各拿取三萬五
    千元，其並未詐欺取財云云。然查：右揭事實，業據被害人乙○○、丁○○及甲○○於偵查中及本院審理時指訴綦詳，核與證人洪振雄於偵查中及本院審理時證
    述被告確有佯與被害人丁○○及甲○○洽談合夥經營婚友社，並向被害人丁○○
    及甲○○各拿取三萬五千元等情節相符，並有被告所填載內容為「姓名：張傑克
    ；身分證字號：Ｚ000000000號；戶籍地址：台中市○○區○○路三段
    二十號；學歷：加拿大坦堡大學藥學系；職業：伊恩藥品管理師」之不實會員入
    會申請書影本一份附於偵查卷可稽。前開會員入會申請書之內容均屬不實，業據
    被告於本院審理時供述明確，衡情，倘若「張傑克」真為被告之藝名，則何以其
    所填載之身分證字號、戶籍地址、學歷及職業均為虛偽？復又向被害人丁○○及
    甲○○謊稱為「張克益」，顯然被告自始即向被害人乙○○、丁○○及甲○○掩
    飾其真實之身分。又被害人乙○○並未引介被告至被害人丁○○、甲○○經營之
    婚友社等情，亦據被害人三人於本院審理時指述明確，且倘若被害人乙○○確有
    引介，則被害人乙○○於發現被告所交付之光碟片內容為空白，則其本可輕易找
    到被告洽詢，亦可避免被害人丁○○及甲○○亦受被告之詐騙。查被告先後向被
    害人乙○○、丁○○及甲○○，分別詐取三萬元、三萬五千元及三萬五千元，其
    有為自己不法所有之意圖甚明。被告之所辯無非卸飾之詞，不足採信，事證明確
    ，其犯行洵堪認定。
二、核被告所為，係犯刑法第三百三十九條第一項之詐欺取財罪。被告同時、地以一
    詐欺行為，使被害人丁○○、甲○○受騙，為想像競合犯，應依刑法第五十五條
    之規定從一重處斷。又被告先後二次犯行，時間緊接，犯罪構成要件相同，顯係
    基於概括之犯意反覆為之，為連續犯，應依刑法第五十六條之規定論以一罪，並
    加重其刑。爰審酌被告犯罪之動機、目的、手段、其品性及智識程度、犯罪所生
    之損害（所得）為十萬元，尚非重大、尚未與被害人三人達成和解及其猶卸飾責
    任，未具悔意等一切情狀，量處如主文所示之刑，並諭知易科罰金之折算標準。
    扣案之光碟片經送請內政部警政署刑事警察局採集比對指紋，經化驗結果，未發
    現可資比對之指紋，致無法比對，此有該局九十二年二月二十五日刑紋字第Ｚ0
    00000000號鑑驗書一份附於偵查卷可按，依該鑑驗書鑑驗結果，該光碟
    片並未留存含有足以比對特徵點之指紋，是該光碟片，即無從確認係被告所有供
    詐騙被害人乙○○所用之物，爰不予宣告沒收，併此敘明。
據上論斷，應依刑事訴訟法第二百九十九條第一項前段，刑法第五十六條、第三百三
十九條第一項、第五十五條、第四十一條第一項前段，罰金罰鍰提高標準條例第一條
前段、第二條，判決如主文。
中      華      民      國      九十二      年    九      月    十    日
                                   臺灣臺中地方法院刑事第六庭
                                       法  官  簡  源  希
如不服本判決，應於送達後十日內向本院提出上訴狀（須附繕本），上訴於臺灣高等
法院臺中分院。
附錄論罪科刑法條：
刑法第三百三十九條第一項：意圖為自己或第三人不法之所有，以詐術使人將本人或
                          第三人之物交付者，處五年以下有期徒刑、拘役或科或
                          併科一千元以下罰金。
                                       書記官
中      華      民      國      九十二      年    九      月    十    日


司法院資訊處製作；財團法人民間司法改革基金會備份。
